臺灣高雄地方法院刑事判決　　　　　　 95年度簡上字第743號
上　訴　人　臺灣高雄地方法院檢察署檢察官
被　　　告　乙○○
輔　佐　人　丙○○
上列上訴人因被告詐欺案件，不服本院高雄簡易庭中華民國95年
5 月17日95年度簡字第1491號第一審簡易判決（聲請簡易判決處
刑案號：95年度偵字第6007號），提起上訴，本院合議庭第二審
判決如下：
    主  文
上訴駁回。
乙○○緩刑貳年。
    事實及理由
壹、程序方面：按本件被告乙○○所犯係死刑、無期徒刑、最輕
    本刑為3 年以上有期徒刑以外之罪，其於本院審理中就前揭
    被訴事實為有罪之陳述，經本院告知簡式審判程序之旨，並
    聽取其與輔佐人、檢察官之意見後，本院認無不得或不宜改
    依簡式審判程序進行之情事，依刑事訴訟法第273 條之1 第
    1 項規定，裁定本件進行簡式審判程序，合先敘明。
貳、實體方面：
一、檢察官上訴意旨略以：被告乙○○犯後矢口否認犯行，毫無
    悔意，被害人甲○○損失金額達新臺幣（下同）18,000元，
    金額非低，且被告犯後並未與被害人達成和解，顯無輕判之
    理，而原審僅量處有期徒刑2 月，與相類案件之量刑相較，
    顯然過低，綜上所述，請量處被告有期徒刑4 月，且不予宣
    告緩刑等語。
二、查被告乙○○行為後，刑法於94年2 月2 日經總統令修正公
    布，於95年7 月1 日施行，而比較新舊法時應就罪刑有關之
    共犯、未遂犯、想像競合犯、牽連犯、連續犯、結合犯，以
    及累犯加重、自首減輕暨其他法定加減原因（如身分加減）
    與加減例等一切情形，綜其全部罪刑之結果而為比較（最高
    法院95年5 月23日刑事庭第8 次會議決議參照）。經查：
  (一)本次修正刑法第339 條第1 項詐欺取財罪法定刑之種類雖未
    變動，惟罰金刑部分，被告行為時即修正前罰金罰鍰提高標
    準條例第1 條前段規定「依法律應處罰金、罰鍰者，就其原
    定數額得提高為2 倍至10倍」及修正前刑法第33條第5 款規
    定「主刑之種類如下：五、罰金：1 元以上」，該罪之罰金
    刑為銀元1 元以上、銀元1,000 元以下，若換算為新臺幣為
    新臺幣30元以上、30,000元以下。依修正後刑法施行法增訂
    第1 條之1 規定，「中華民國94年1 月7 日刑法修正施行後
    ，刑法分則編所定罰金之貨幣單位為新臺幣。94年1 月7 日
    刑法修正時，刑法分則編未修正之條文定有罰金者，自94年
    1 月7 日刑法修正施行後，就其所定數額提高為30倍。但72
    年6 月26日至94年1 月7 日新增或修正之條文，就其所定數
    額提高為3 倍」，及刑法第33條第5 款修正為「主刑之種類
    如下：五、罰金：新臺幣1,000 元以上，以百元計算之」之
    規定，而刑法第339 條自72年6 月26日後迄未修正，是依修
    正後之刑法第339 條第1 項詐欺取財罪所得科處之罰金刑為
    新臺幣1,000 元以上、新臺幣30,000元以下。比較新舊法，
    應以被告行為時之刑法較有利於被告。
  (二)被告於行為時之刑法第41條第1 項前段原規定：「犯最重本
    刑為5 年以下有期徒刑以下之刑之罪，而受6 個月以下有期
    徒刑或拘役之宣告，因身體、教育、職業、家庭之關係或其
    他正當事由，執行顯有困難者，得以1 元以上3 元以下折算
    一日，易科罰金。」，被告行為時之易科罰金折算標準，業
    據修正前罰金罰鍰提高標準條例第2 條前段規定，就其原定
    數額提高為100 倍折算1 日，則本件行為人行為時之易科罰
    金折算標準，應以銀元100 元以上、300 元以下折算1 日，
    經折算為新臺幣後，應以新臺幣300 元以上、900 元以下折
    算為1 日。惟95年7 月1 日施行之刑法第41條第1 項前段則
    規定：「犯最重本刑為5 年以下有期徒刑以下之刑之罪，而
    受6 個月以下有期徒刑或拘役之宣告者，得以新臺幣1,000
    元、2,000 元或3,000 元折算1 日，易科罰金。」，比較修
    正前後之易科罰金折算標準，以95年7 月1 日修正公布施行
    前之規定，較有利於被告，則應依刑法第2 條第1 項前段，
    適用修正前刑法第41條第1 項前段規定，定其折算標準。
  (三)綜合全部罪刑比較之結果，依刑法第2 條第1 項從舊從輕原
    則之規定，以舊法之規定有利於被告，自應適用修正前之刑
    法處斷。
三、本案除被告於合議庭審理時坦承犯行外，本院認第一審簡易
    判決認事用法及量刑，均無不當，應予維持，並引用第一審
    判決書記載之事實、證據及理由（如附件）。又檢察官雖以
    上開情詞提起本件上訴，惟按，量刑輕重係屬事實審法院得
    依職權自由裁量之事項，苟已斟酌刑法第57條各款所列情狀
    而未逾越法定刑度，不得遽指為違法（最高法院72年臺上字
    第6696號、75年臺上字第7033號判例可資參照）。又在同一
    犯罪事實與情節，如別無其他加重或減輕之原因，下級審量
    定之刑，亦無過重或失輕之不當情形，則上級審法院對下級
    審法院之職權行使，原則上應予尊重，同有最高法院85年度
    臺上字第2446號裁判意旨可資參酌。況被告於本院審理中，
    已當庭給付告訴人甲○○18,000元，告訴人並表示對本案無
    意見等情，有本院95年8 月15日審判筆錄1 份附卷可稽，是
    檢察官以原審量刑過輕提起上訴，請求撤銷原判決，為無理
    由，應予駁回。又原判決就罰金刑及易科罰金部分雖未及予
    以新舊法比較適用，然上訴本院後，經比較新舊法，行為後
    之法律並非較有利於行為人，仍應適用行為時法，則原判決
    適用行為時法即無不當，自不構成撤銷之事由，附此敘明。
四、另查，被告前未曾受有期徒刑以上刑之宣告，此有臺灣高等
    法院被告前案紀錄表1 份附卷足憑，其因一時失慮，偶罹刑
    章，犯後復坦承犯行，深具悔意，並賠償告訴人18,000元，
    已如前述，經此偵、審及刑之宣告程序後，當知所警惕，信
    無再犯之虞，是本院考量上情，認所宣告之刑以暫不執行為
    適當，爰併予宣告緩刑2 年，以啟自新。
據上論斷，應依刑事訴訟法第455 條之1 第1 項、第3 項、第37
3 條、第368 條、笫364 條、笫273 條之1 笫1 項，刑法第2 條
第1 項前段、第74條第1 項第1 款，判決如主文。
本案經檢察官高嘉惠到庭執行職務
中　　華　　民　　國　　94　　年　　8　　月　　28　　日
                  鳳山刑事第一庭審判長法　官  陳志銘
                                      法　官  林永村
                                      法  官  林芳華
以上正本證明與原本無異。
不得上訴。
中　　華　　民　　國　　95　　年　　8 　　月　　28　　日
                                      書記官  黃靖媛
